# 有收入无成本的问题

提问人：lizhen821228 时间：2019-10-16 21:29:35
业务内容：企业在开发焊接机器人的过程中形成了很多专利，截止 2019 年9 月 30 日企业开发的焊接机器人已经第 4 代， 2018 年底对其 3 代机已经向部分客户销售， 2019 年 1 月份企业利用这些专利为客户提供焊接机器人自动化控制系统服务，客户验收合格后企业确认收入但没有结转成本。
企业解释，企业目前还是处于焊接机器人研发阶段，企业每月将研发相关的费用计入管理费用，对于附带的为客户提供的焊接机器人自动化系统服务的成本，无法从管理费用中剔除出来。
我个人认为，这种有收入无成本肯定是不合理的，企业利用自己的专利提供技术开发服务，这种服务属于企业的产品，产品销售应确认收入，同时应结转成本。但是企业的成本都糅杂在一起，我思路就受阻了？麻烦老师指点迷津。

回答人：chenyiwei
如果对应的技术已经完成研发，且所有研发支出已经费用化，则你说的 “有收入而无成本”的情况是合理的。
如果是在研发过程中附带的出售，则出售金额应冲减研发支出。